# 请教陈版，子公司改制评估增值增加的资本公积在合并报表的后续处理

提问人：Manson_Luci 时间：2014-01-17 09:03:32
B公司A公司的全资子公司，B公司原为事业单位，在 2013 年度进行了公司制改制，并按评估值进行了调账。A公司对其的长期股权投资也相应的进行了调增。B公司其中一项资产为以前年度购买的上市公司股票（持股比例5%），在事业单位核算时按投资成本计入了对外投资，改制后按公允价值计入了可供出售金融资产，相应的增加了资本公积。 2013 年末，B公司将此可供出售金融资产全部出售。 问题 1 ：B公司个别报表确认的投资收益是否为出售价格减去改制评估入账时的公允价值？相关的改制资产增值部分不能转入损益？ 问题 2 ：因A公司个别报表因子公司评估增值而增加了长期股权投资与资本公积，子公司出售股票部分中由于股票评估增值部计入资本公积的金额，在A公司合并报表中是否也不能转入损益？

回答人：chenyiwei
1 、对于B公司个别报表而言，相关的改制资产增值部分已经折合成实收资本和资本公积，构成股东投入资本的一部分，因此不能再转出到损益。 2 、A公司报表层面的评估增值是对应于其对B的长期股权投资（作为一个整体）的，子公司出售股票部分中由于股票评估增值部计入资本公积的金额，在A公司个别报表中也不能转入损益。在A的合并报表层面，习惯上是把这部分资本公积在实现时从资本公积直接转入未分配利润，不通过合并利润表。

提问人：hcl1986 时间：2014-01-18 08:47:12
请教陈版，子公司/企业评估增值部分在什么情况应当在合并报表层面反应，什么情况需要将子公司/企业评估增值部分冲回？

回答人：chenyiwei
子公司自身进行公司制改建时的资产评估增值，在母公司的合并报表层面保留；子公司自身已经是公司制企业，此次子公司自身未改制，而是母公司进行公司制改建的，则对子公司长投的评估增值在合并报表层面冲回。